## **DIEGO COSTA**

Tel: +598-98-823-886 Linkedin: link Email: diecoscai@gmail.com Dir: Montevideo, Uruguay

### **SOBRE MÍ**

Soy Diego, un apasionado de la informática de 31 años, cursando Analista Programador en ORT con un título intermedio en Programación Web. Soy un profesional comprometido y con habilidades para trabajar en equipo, aportando soluciones innovadoras. Proactivo y enfocado en el desarrollo personal y profesional continuo; siempre en búsqueda de desafíos para fortalecer y ampliar mis conocimientos tecnológicos.

### **EXPERIENCIA PROFESIONAL**

#### Freelancer

### Feb 2024 - Actualidad

- Desarrollo de funcionalidades Front-End con Angular.
- Desarrollo de funcionalidades Back-End con Node.js.
- Toma de requerimientos con clientes.
- Desarrollo personalizado y modificaciones de temas en Shopify.
- Creación y gestión de sitios web utilizando WordPress.
- Recolección de requisitos con clientes.

## Entravision Jun 2018 – Dic 2023 Advertising Operator

- Soporte y capacitación a clientes en plataformas.
- Desarrollo de experiencias publicitarias para campañas en Spotify (HTML, CSS, Bootstrap).
- Hotfixes en una plataforma DSP (HTML, CSS, JS).
- Relevamiento de datos y aplicación de metodologías ágiles (Scrum).
- Rol de Scrum Master, facilitando procesos ágiles.

# Multiline Ago 2017 – Jun 2018 Operador de Back-office

- Soporte telefónico al cliente.
- Gestión documental en el sistema bancario.
- Manejo de solicitudes de préstamos.

### **EDUCACIÓN**

# Universidad ORT 2022-Present Analista Programador

- C# (.NET) MVC, Web API
- POO (Programación Orientada a Objetos)
- JavaScript, React, Redux
- SQL, DDL
- UML
- Desarrollo Web
- Algoritmos y estructuras de datos

## Jóvenes a Programar Jun 2021-Dec 2021 Desarrollo Web

• JavaScript, HTML, CSS, Bootstrap

#### **HABILIDADES**

- HTML, CSS
- JavaScript, Java, C#
- React, Angular, Ionic, Node JS
- AWS, IIS, Azure
- Responsive web design
- SQL
- Problem analysis and resolution
- Upper Intermediate English (B2)

#### **REFERENCIAS**

Juan Pablo Florentin
CTO - Growth Digital
Tel: +598 98 611 642

Email: juanpablo200285@gmail.com

Emanuel Laporta
Full Stack Developer - Entravision

Tel: +598 98 567 684

Email: elaporta.s@gmail.com